# Relatório - Grupo 1
Líder:
- [Thaís Faustino Calixto](https://github.com/thaisclxt)

Integrantes:
- [Thaís Faustino Calixto](https://github.com/thaisclxt)
- [Milena Carneiro Rios de Oliveira](https://github.com/milenacrios)
- [Eric Jonai Costa Souza](https://github.com/Ericboo)
- [Nathan Machado dos Santos](https://github.com/nathans4ntos)
- [Aline Rose Alencar Santos](https://github.com/alineralncs)
- [Edmundo Paulino Pereira Filho](https://github.com/mdmundo)
- [Marcos Antonio Costa Filho](https://github.com/marcos1079)

</br>

## Iteração 3 - 11/10 à 25/10
### Reunião com líderes de grupo - 12/10
- Atribuição de 2 Stories para cada grupo, nosso grupo ficou com:
  - R08 - [Lojista] Cadastrar Empresa
  - R09 - [Lojista] Gerenciar Empresa

### Reunião interna com o grupo - 13/10
- Atribuição de tarefas, referente ao R08, para cada integrante do grupo.
  - [X] T01 - [Front-end] - Implementar a 1ª Página de cadastro, baseando na imagem _cadastro1.png_ ( @ericjonaicostasouza e @edmundopaulino  - 17/10 ) 
  - [X] T02 - [Front-end] - Implementar a 2ª Página de cadastro, baseando nas imagens _cadastro3.png_ e _cadastro4.png_ ( @thaisclxt  e @marcosantoniocostafilho1  - 21/10 )
  - [X] T03 - [Back-end] - Conectar T01 e T02 com o Mobx/Firebase ( @nathanmachado10  e @milena_rios  - 21/10 )
  - [X] T04 - [Front-end] - Elaborar planos para o lojista, baseado na imagem _cadastro2.png_ e integrar T04 com T01 ( @alinerosealencarsantos  - 18/10 )

### Reunião interna com o grupo - 20/10
- Atribuição de tarefas, referente ao R09, para cada integrante do grupo.
  - [X] T01 - [Front-end] Elaborar o escopo da página _Gerenciar Empresa_ ( @todos - 20/10 )
  - [X] T02 - [Front-end] Implementar a SideBar, baseando na imagem _home.jpg_ em anexo ( @milena_rios - 24/10 )
  - [X] T03 - [Back-end] Fazer Upload da foto de perfil, ao clicar no nome da loja na SideBar ( @ericjonaicostasouza e @nathanmachado10 - 25/10 )
  - [X] T04 - [Front-end] Implementar a página de produtos, basenado na imagem _home.jpg_ em anexo ( @alinerosealencarsantos  e @thaisclxt - 24/10 )
  - [ ] T05 - [Back-end] Implementar o botão para fechar ou abrir loja na SideBar, usando MobX ( @edmundopaulino e @marcosantoniocostafilho1 )

### Cronograma de atividades R08
| Data | Tarefa | Atividade | Aluno |
| :-: | :-: | :-: | :-:  |
| 14/10 | T01 | Criação do formulário de registro necessário para T03 | Eric |
| 14/10 | T04 | Elaboração dos planos para lojistas  | Aline |
| 15/10 | T03 | Implementação da conexão da T01 com firebase, armazenando os dados sobre o proprietário da empresa | Milena |
| 15/10 | T04 | Criação da branch T04/feature/plans (que diz respeito aos cards dos planos para os lojistas) | Aline |
| 15/10 | T02 | Coworking - criação de TextFormField para a 2ª tela de cadastro | Thaís e Marcos |
| 16/10 | T02 | Com base na atividade anterior, coworking, foi proposto para Marcos estudar os assuntos que está com dificuldades, terminar a [issue](https://github.com/thaisclxt/proj-sist-2021-2/issues/5) e Thaís terminar a T02 | Thaís |
| 16/10 | T02 | Implementação da AppBar, de todos os campos para o cadastro e otimização do código | Thaís |
| 16/10 | T01 | Implementação da appbar | Eric |
| 16/10 | T04 | Criação dos cards com as informações e responsividade | Aline |
| 16/10 | T03 | Substituição da streambuilder por implementação em mobx na homepage | Nathan |
| 17/10 | T01 | Adição de texto e imagem à página de cadastro de lojas | Edmundo |
| 17/10 | T01 | Correções finais para pull request e ajustada a responsividade da página | Eric |
| 17/10 | T01 | [Pull Request](https://github.com/thaisclxt/proj-sist-2021-2/pull/7) enviado para revisão | Eric |
| 17/10 | T01 | Revisão e aprovação do [Pull Request](https://github.com/thaisclxt/proj-sist-2021-2/pull/7) | Thaís |
| 17/10 | T02 | Integração da T01 com T02 | Thaís |
| 17/10 | T02 | Ajustes no desing da página e adição de controlleres | Thaís |
| 17/10 | T03 | Implementação do mobx da T01 | Milena |
| 18/10 | T04 | Integração do T01 com T04 | Aline |
| 18/10 | T01 | [Pull Request](https://github.com/thaisclxt/proj-sist-2021-2/pull/8) enviado para revisão | Aline |
| 19/10 | T02 | Implementação do MobX nas categorias e correções de campos | Thaís |
| 19/10 | T04 | Revisão e aprovação do [Pull Request](https://github.com/thaisclxt/proj-sist-2021-2/pull/8) | Thaís |
| 20/10 | T02 | Implementação do AlertDialog | Thaís |
| 20/10 | T02 | [Pull Request](https://github.com/thaisclxt/proj-sist-2021-2/pull/9) enviado para revisão | Thaís |
| 20/10 | T01 | Revisão e comentários para correção do [Pull Request](https://github.com/thaisclxt/proj-sist-2021-2/pull/9) | Eric |
| 20/10 | T03 | Implementação do mobx e firebase na T02 e refatoração de algumas implementações de mobx anteriores. | Nathan |
| 20/10 | T03 | Correção de conflitos no merge e mais algumas refatorações. | Nathan |
| 20/10 | T02 | Correções feitas seguindo os comentários no [Pull Request](https://github.com/thaisclxt/proj-sist-2021-2/pull/9) | Thaís |
| 21/10 | T02 | Aprovação do [Pull Request](https://github.com/thaisclxt/proj-sist-2021-2/pull/9) | Eric |
| 21/10 | T03 | [Pull Request](https://github.com/thaisclxt/proj-sist-2021-2/pull/10) enviado para revisão | Nathan |
| 21/10 | T03 | Aprovação do [Pull Request](https://github.com/thaisclxt/proj-sist-2021-2/pull/10) | Thaís e Eric |
| 21/10 | R08 | [Pull Request](https://github.com/disciplinas-prof-Edeilson-UFT/proj-sist-2021-2/pull/12) enviado para a 1ª revisão | Thaís |
| 22/10 | R08 | Requisição de correções do [Pull Request](https://github.com/disciplinas-prof-Edeilson-UFT/proj-sist-2021-2/pull/12) | Daniel (Grupo 2) |
| 22/10 | R08 | Correções feitas | Thaís e Eric |
| 24/10 | R08 | Correções feitas | Nathan |
| 24/10 | R08 | [Pull Request](https://github.com/disciplinas-prof-Edeilson-UFT/proj-sist-2021-2/pull/12) enviado para a 2ª revisão | Nathan |


</br>

### Cronograma de atividades R09
| Data | Tarefa | Atividade | Aluno |
| :-: | :-: | :-: | :-:  |
| 20/10 | T01 | Elaboração do escopo da página Gerenciar Empresa | Todos |
| 22/10 | T04 | Criação do grid da página de produtos com card estáticos e responsividade | Aline |
| 22/10 | T04 | Correções no código e na branch e implementação da navegação modular | Thaís |
| 22/10 | T04 | Mudanças: Criação de uma classe para os cards| Aline |
| 23/10 | T04 | Criação do widget Card para adicionar novos produtos e inclusão do nome da página | Aline |
| 23/10 | T02 | Criação do sideBar com logo versão branca + classe para os TextButtons | Milena |
| 23/10 | T02 | Implementação de todos os botões do side_bar | Milena |
| 23/10 | T04 | Otimização do código e mudança do nome da página | Thaís |
| 24/10 | T02 | Componentização dos elementos - classe para cada componente (otimização de código) | Milena |
| 24/10 | T02 | Implementação da responsividade do side_bar | Milena |
| 24/10 | T02 | [Pull Request](https://github.com/thaisclxt/proj-sist-2021-2/pull/11) enviado para a 1º revisão | Milena |
| 24/10 | T02 | Revisão e pedido de correções no [Pull Request](https://github.com/thaisclxt/proj-sist-2021-2/pull/11) | Thaís |
| 24/10 | T04 | Implementação do card do produto e refatoração do código | Thaís |
| 24/10 | T04 | [Pull Request](https://github.com/thaisclxt/proj-sist-2021-2/pull/12) enviado para a 1ª revisão | Thaís |
| 24/10 | T05 | Criação do backend para a funcionalidade de abrir e fechar a loja | Edmundo |
| 24/10 | T02 | [Pull Request](https://github.com/thaisclxt/proj-sist-2021-2/pull/13) enviado para a 2ª revisão | Milena |
| 24/10 | T02 | Revisão e aprovação do [Pull Request](https://github.com/thaisclxt/proj-sist-2021-2/pull/13) | Thaís |
| 24/10 | T04 | Revisão, comentários e aprovação do [Pull Request](https://github.com/thaisclxt/proj-sist-2021-2/pull/12) | Eric |
| 25/10 | T05 | Implementação do mobx para botão de alternância | Edmundo |
| 25/10 | T03 | [Pull Request](https://github.com/thaisclxt/proj-sist-2021-2/pull/15) enviado para a 1ª revisão | Eric |
| 25/10 | T03 | Revisão e aprovação do [Pull Request](https://github.com/thaisclxt/proj-sist-2021-2/pull/15) | Thaís |
